【裁判字號】    98,訴,1269
【裁判日期】    980619
【裁判案由】    毒品危害防制條例
【裁判全文】
臺灣板橋地方法院刑事判決              98年度訴字第1269號
公  訴  人  臺灣板橋地方法院檢察署檢察官
被      告  甲○○
                    （另案於臺灣臺北監獄臺北分監執行中）
上列被告因違反毒品危害防制條例案件，經檢察官提起公訴（98
年度毒偵字第1154號）及移送併辦（98年度毒偵字第2103號），
被告於本院準備程序中就被訴事實為有罪之陳述，經詢問當事人
意見，合議庭裁定由受命法官依簡式審判程序獨任審理，本院判
決如下：
    主  文
甲○○施用第一級毒品，累犯，處有期徒刑捌月。扣案之海洛因
壹包（淨重零點零貳柒捌公克）沒收銷燬之。
    事  實
一、甲○○曾因施用毒品案件，經本院裁定送觀察、勒戒後，認
    有繼續施用毒品之傾向，令入戒治處所施以強制戒治，於民
    國95年7 月17日執行完畢釋放。又因施用毒品案件，經本院
    以96年度訴字第368 號判處有期徒刑6 月，嗣經減刑為有期
    徒刑3 月確定，於96年8 月28日執行完畢，翌日出監。詎仍
    不知悔改，於強制戒治執行完畢釋放後5 年內，復基於施用
    第一級毒品海洛因之犯意，於98年2 月2 日13時30分許，在
    臺北縣板橋市○○街某網咖店內，以摻水後置於針筒內注射
    之方式，施用第一級毒品海洛因1 次。嗣於同日15時許，在
    臺北縣板橋市○○路○ 段419 之5 號前為警查獲，並扣得甲
    ○○所有供其施用之海洛因1 包（驗前淨重0.03公克，驗後
    淨重0.0278公克）。
二、案經臺北市政府警察局南港分局移請臺灣板橋地方法院檢察
    署檢察官偵查起訴，及南港分局移送臺灣士林地方法院檢察
    署呈請臺灣高等法院檢察署核轉臺灣板橋地方法院檢察署檢
    察官移送併辦。
    理  由
一、按本件被告甲○○所犯係死刑、無期徒刑、最輕本刑為3 年
    以上有期徒刑以外之罪，其於準備程序就前揭被訴事實為有
    罪之陳述，經受命法官告知簡式審判程序之旨，並聽取其與
    公訴人之意見後，本院認無不得或不宜改依簡式審判程序進
    行之情形，爰依刑事訴訟法第273 條之1 第1 項規定，裁定
    本件由受命法官獨任進行簡式審判程序，合先敘明。
二、上揭事實，業據被告於警、偵訊及本院審理時坦承不諱，復
    有海洛因1 包（驗前淨重0.03公克，驗後淨重0.0278公克）
    扣案可稽，且被告為警查獲後所採集之尿液，經送請台灣尖
    端先進生技醫藥股份有限公司檢驗之結果，呈嗎啡之陽性反
    應，有該公司98年2 月11日濫用藥物檢驗報告、臺北市政府
    警察局偵辦毒品案件尿液檢體委驗單各1 份在卷可憑，又扣
    得之白色粉末1 包經送交通部民用航空局航空醫務中心鑑定
    結果，確為海洛因無誤，屬第一級毒品，有該中心98年2 月
    16日航藥鑑字第0980636 號毒品鑑定書1 份在卷可考，足認
    被告之自白與事實相符，本件事證明確，其犯行洵堪認定。
三、按海洛因為毒品危害防制條例第2 條第2 項第1 款所稱之第
    一級毒品，不得施用、持有。次按，犯毒品危害防制條例第
    10條施用第一級、第二級毒品之罪者，檢察官應聲請法院裁
    定，令被告入勒戒處所觀察、勒戒，經觀察、勒戒後，檢察
    官依據勒戒處所之陳報，認受觀察、勒戒人無繼續施用毒品
    傾向者，應即釋放，並為不起訴之處分；認受觀察、勒戒人
    有繼續施用毒品之傾向者，檢察官應聲請法院裁定令入戒治
    處所強制戒治，其期間為6 個月以上，至無繼續強制戒治之
    必要為止，但最長不得逾1 年，強制戒治期滿，應即釋放，
    由檢察官為不起訴之處分。觀察、勒戒或強制戒治執行完畢
    釋放後，5 年內再犯第10條之罪者，應依一般刑事訴訟程序
    予以起訴論罪科刑，此觀諸毒品危害防制條例第20條第1 項
    、第2 項、第23條第1 項、第2 項規定自明。被告曾有如犯
    罪事實欄所示之觀察勒戒、強制戒治前科，有臺灣高等法院
    被告前案紀錄表1 份在卷可佐，其於強制戒治執行完畢釋放
    後5 年內，再犯本件施用毒品案件，依前述規定自應予以起
    訴論罪科刑。是核被告所為，係犯毒品危害防制條例第10條
    第1 項施用第一級毒品罪。被告持有第一級毒品之低度行為
    ，應為施用第一級毒品之高度行為所吸收，不另論罪。被告
    曾有如犯罪事實欄所示之論罪科刑前科，此有上開前案紀錄
    表在卷可參，其於有期徒刑執行完畢後5 年內，故意再犯本
    件有期徒刑以上之罪，為累犯，應依刑法第47條第1 項規定
    加重其刑。另檢察官移送併辦部分與業經起訴之犯罪事實完
    全相同，為事實上一罪，自為起訴效力所及，本院應併予審
    理。爰審酌被告經觀察勒戒、強制戒治及論罪科刑後，仍未
    能戒絕毒癮，顯見其戒絕毒癮之意念非堅，惟念其於犯罪後
    坦承犯行，態度良好，且施用毒品行為，乃屬對自身健康之
    戕害行為，及其犯罪動機、目的、手段等一切情狀，量處如
    主文所示之刑，以資懲儆。扣案之白色粉末1 包（驗前淨重
    0.03公克，驗後淨重0.0278公克），經檢驗結果為海洛因，
    已如前述，且係被告所有供其施用之物，業據被告於警詢時
    自承在卷，應依毒品危害防制條例第18條第1 項前段規定，
    不問屬於犯人與否，均沒收銷燬之，至鑑驗耗損之毒品因已
    滅失，自無庸宣告沒收銷燬。
據上論斷，應依刑事訴訟法第273 條之1 第1 項、第284 條之1
、第299 條第1 項前段，毒品危害防制條例第10條第1 項、第18
條第1 項前段，刑法第11條、第47條第1 項，判決如主文。
本案經檢察官黃明絹到庭執行職務。
中    華    民    國    98    年    6     月    19    日
                  刑事第十九庭  法  官  楊筑婷
上列正本證明與原本無異。
如不服本判決，應於判決送達後10日內敘明上訴理由，向本院提
出上訴狀 (應附繕本)，上訴於臺灣高等法院。其未敘述上訴理
由者，應於上訴期間屆滿後20日內向本院補提理由書「切勿逕送
上級法院」。
                                書記官  林怡君
中    華    民    國    98    年    6     月    19    日
附錄本判決之論罪法條：
毒品危害防制條例第10條
施用第一級毒品者，處6 月以上5 年以下有期徒刑。
施用第二級毒品者，處3 年以下有期徒刑。


司法院資訊處製作；財團法人民間司法改革基金會備份。
